# 求助陈版-关于业务合并

提问人：zouyin1234 时间：2017-06-19 09:43:08
自然人张三 2001 年成立了A公司，该公司一直经营，但财务核算不规范。为了上市需要， 2017 年 3 月新设立一家B公司。 2017 年 5月，B公司与A公司签订协议，将A公司的存货、固定资产按账面价值转给B公司，同时相关人员以及后续业务也由B公司承接，然后A公司注销。 请问： 1 、 上述情况是否构成了“业务合并”？ 2 、 如果是业务合并，按照同一控制下企业合并处理时候，编制合并报表资产负债表和合并损益表，是需要将A公司财务报表（资产负债表和损益表、现金流量表）规范调整后合并，还是只需要合并存货、固定资产两个科目？ 3 、 如果需要将A公司财务报表（资产负债表和损益表、现金流量表）规范调整后合并，这个也是算申报期报表数据（假设按 16 、 17 、 18 三年申报），不是模拟报表？ 2017 年 5 月之前A公司损益均属于非经常性损益？

回答人：chenyiwei
1 、是。 2 、虽然只收购存货和固定资产，但A的业务是一个整体，历史上经营活动形成的债权债务等其他资产、负债也应合并进来，并在完成业务收购之日从合并报表中予以剥离。 3 、应关注新公司B有无子公司，是否需编制合并报表。如果B没有子公司，则A公司在业务转移之前的业务是不能纳入B公司报表的。

提问人：zouyin1234 时间：2017-06-20 10:13:23
B公司没有子公司， 2017 年 5 月之前的业务不需要纳入合并报表。那就是只需要合并 2017 年 5 月底的资产负债表？损益从 6 月日开始？

回答人：chenyiwei
是。